---
title: "Diabetes"
author: "SuA"
date: "2022-08-08"
output: html_document
---


## 데이터 불러오기

```{r}
df<-read.csv('./diabetes/diabetes.csv')
str(df)
```

## 변수 설명
- Pregnancies : Number of times pregnant (임신한 횟수)
- Glucose : Plasma glucose concentration a 2 hours in an oral glucose tolerance test
	       (경구 포도당 내성 시험에서 2시간마다 혈장 포도당 농도)
	  
- BloodPressure : Diastolic blood pressure (mm Hg)
	             (확장기 혈압)
- SkinThickness : Triceps skin fold thickness (mm)
	             (팔 삼두근 뒤쪽의 피하지방 측정값)
- Insulin : 2-Hour serum insulin (mu U/ml)
       	   (2시간마다 혈청 인슐린)
- BMI : Body mass index (weight in kg/(height in m)^2)
        (체질량지수) 
- DiabetesPedigreeFunction : Diabetes pedigree function
			                (당뇨병 유전)
- Age : Age (years)
       (나이)
- Outcome : Class variable (0 or 1) 268 of 768 are 1, the others are 0
	       (당뇨냐 아니냐)

```{r}
head(df)
```

```{r}
summary(df)
```
Glucose, BloodPressure, SkinThickness, BMI 최솟값이 0임(있을 수 없는 값) -> NA값으로 변환 -> 평균값으로 치환


인슐린이 0인 데이터가 374개나 있는데 인슐린이 0이 될 수도 있는지가 매우 고민이었음
찾아본 결과(출처 https://www.e-cep.org/upload/pdf/2002451001-20090108180408.PDF 4페이지)
베타세포의 기능이 완전히 소실되면, 환자는 외부에서 주입하는 인슐린에 전적으로 의존해야 한다.
라는 말이 인슐린이 0일 수 있다고 생각했음

하지만 또다른 의문 : 그러면 인슐린이 0이면 무조건 당뇨여야 하지 않나?
그런데 인슐린이 0인 사람들 중에 당뇨인 사람은 374명 중 138명뿐이었다.



```{r}
# 인슐린이 0인 사람 중 당뇨 환자 수
cat(sum(df[df$Insulin==0, 9]))
cat(length(df[df$Insulin==0, 9]))
```


## 0의 개수 확인하기
```{r}
for (name in colnames(df)[-c(1, 9)]) {
    cat(name, '\n')
    cat(sum(df[, name]==0), '\n\n')
}
```

## Glucose, BloodPressure, SkinThickness, BMI 열의 0을 결측치로 바꿔주기
```{r}
df[, c(2:4, 6)][df[, c(2:4, 6)]==0]<-NA
```

```{r}
head(df)
```


```{r, fig.height=5, fig.width=6}
par(mfrow=c(3, 3))
boxplot(df$Pregnancies)
boxplot(df$Glucose)
boxplot(df$BloodPressure)
boxplot(df$SkinThickness)
boxplot(df$Insulin)
boxplot(df$BMI)
boxplot(df$DiabetesPedigreeFunction)
boxplot(df$Age)
barplot(table(df$Outcome))
```





### Outcome을 factor로 바꾸기
```{r}
df$Outcome<-factor(df$Outcome, levels=c(0, 1), labels=c('N', 'Y'))
```

```{r}
table(df$Outcome)
```
당뇨 안 걸린 사람 500명, 당뇨 걸린 사람 268명

```{r}
pie(table(df$Outcome), col=c('tomato', 'orange'), main='당뇨 환자 비율', labels=paste(table(df$Outcome)))
```


```{r}
# 당뇨 환자 비율
prop.table(table(df$Outcome))
```


```{r}
barplot(table(df$Outcome), main='당뇨 유무에 따른 사람 수', xlab='당뇨', ylab='사람 수', col=c('tomato', 'steelblue'))
```




```{r}
table(df$Pregnancies, df$Outcome)
```

# 평균값으로 결측치 채우기
```{r}
glu_mean<-mean(df$Glucose, na.rm=T)
press_mean<-mean(df$BloodPressure, na.rm=T)
skin_mean<-mean(df$SkinThickness, na.rm=T)
bmi_mean<-mean(df$BMI, na.rm=T)
```

```{r}
glu_mean
press_mean
skin_mean
bmi_mean
```

```{r}
df[is.na(df$Glucose), ]$Glucose<-glu_mean
df[is.na(df$BloodPressure), ]$BloodPressure<-press_mean
df[is.na(df$SkinThickness), ]$SkinThickness<-skin_mean
df[is.na(df$BMI), ]$BMI<-bmi_mean
summary(df)
```

## 인슐린의 0 값 처리
```{r}
outlier<-boxplot.stats(df$Insulin)$out
mean(df[!df$Insulin %in% outlier, ]$Insulin)
```
이상치를 뺀 값의 평균
```{r}
mean(df$Insulin)
```
이상치를 포함한 값의 평균


인슐린이 0인 사람이 374명이나 있는데 전체의 절반 정도 되는 인원임.
마냥 NA로 바꾸기엔 인슐린이 0이 될 수 있는 가능성이 있어서
그저 결측치로 표현할 수는 없다고 생각했음.
포도당이 0인 경우 인슐린이 0이 될 수도 있지 않을까? 했지만 4명밖에 없음
근데 인슐린이 0이면 무조건 당뇨 아닌가? 했지만
인슐린이 0인 사람 중에 당뇨인 사람은 374명 중 138명뿐이었다.

인슐린 값을 샘플링해서 0 값을 대체해줌.

```{r}
# 뭐 하려고 만든거지
# sum(df[df$Insulin %in% outlier, 9])
# length(df[df$Insulin %in% outlier, 9])
```


인슐린 이상치를 가진 사람들(34명) 중 당뇨인 사람은 19명
```{r}
mean(df[df$Insulin %in% outlier, 2])
```
이상치를 가진 사람들의 혈당 평균은 전체 혈당 평균에 비해 높음

```{r}
# 전체 혈당 평균
mean(df$Glucose)
```

```{r}
iqr_insulin<-IQR(df$Insulin)

ins_q3<-quantile(df$Insulin)[4]
ins_q1<-quantile(df$Insulin)[2]

ins_max<-ins_q3+1.5*iqr_insulin
```
이상치를 처리하기 위해 사분위수를 이용하여 이상치 값들을 대체함
0을 대체하기 위해 (0, max_out)의 범위에서 0의 개수(374개)만큼 샘플링


```{r}
sample_insulin<-sample(0:ins_max, size=sum(df$Insulin==0), replace=T)
df[df$Insulin==0, ]$Insulin<-sample_insulin
```
샘플링해서 0값들 대체

```{r}
summary(df)
```



## 이상치 처리하기
```{r}
preg_iqr<-IQR(df$Pregnancies)
glu_iqr<-IQR(df$Glucose)
pres_iqr<-IQR(df$BloodPressure)
skin_iqr<-IQR(df$SkinThickness)
ins_iqr<-IQR(df$Insulin)
bmi_iqr<-IQR(df$BMI)
pedigree_iqr<-IQR(df$DiabetesPedigreeFunction)
age_iqr<-IQR(df$Age)

preg_min<-quantile(df$Pregnancies)[2] - (1.5*preg_iqr)
preg_max<-quantile(df$Pregnancies)[4] + (1.5*preg_iqr)

glu_min<-quantile(df$Glucose)[2] - (1.5*glu_iqr)
glu_max<-quantile(df$Glucose)[4] + (1.5*glu_iqr)

pres_min<-quantile(df$BloodPressure)[2] - (1.5*pres_iqr)
pres_max<-quantile(df$BloodPressure)[4] + (1.5*pres_iqr)

skin_min<-quantile(df$SkinThickness)[2] - (1.5*skin_iqr)
skin_max<-quantile(df$SkinThickness)[4] + (1.5*skin_iqr)

ins_min<-quantile(df$Insulin)[2] - (1.5*ins_iqr)
ins_max<-quantile(df$Insulin)[4] + (1.5*ins_iqr)

bmi_min<-quantile(df$BMI)[2] - (1.5*bmi_iqr)
bmi_max<-quantile(df$BMI)[4] + (1.5*bmi_iqr)

pedigree_min<-quantile(df$DiabetesPedigreeFunction)[2] - (1.5*pedigree_iqr)
pedigree_max<-quantile(df$DiabetesPedigreeFunction)[4] + (1.5*pedigree_iqr)

age_min<-quantile(df$Age)[2] - (1.5*age_iqr)
age_max<-quantile(df$Age)[4] + (1.5*age_iqr)



#df[df$Pregnancies<preg_min,]$Pregnancies  하한값보다 작은 값 없음
#df[df$Pregnancies>preg_max, ]$Pregnancies
df[df$Pregnancies>preg_max, ]$Pregnancies<-preg_max
#df[df$Pregnancies==preg_max, ]  # 값이 제대로 바뀌었는지 확인

# summary(df$Glucose)
# boxplot.stats(df$Glucose)
# # Glucose는 이상치 없음
# df[df$Glucose<glu_min, ]$Glucose
# df[df$Glucose>glu_max, ]$Glucose


#df[df$BloodPressure<pres_min,]$BloodPressure
df[df$BloodPressure<pres_min, ]$BloodPressure<-pres_min
#df[df$BloodPressure>pres_max, ]$BloodPressure
df[df$BloodPressure>pres_max, ]$BloodPressure<-pres_max
# df[df$BloodPressure==pres_min, ]
# df[df$BloodPressure==pres_max, ]    값이 제대로 바뀌었는지 확인


#df[df$SkinThickness<skin_min,]$SkinThickness
df[df$SkinThickness<skin_min, ]$SkinThickness<-skin_min
#df[df$SkinThickness>skin_max, ]$SkinThickness
df[df$SkinThickness>skin_max, ]$SkinThickness<-skin_max
# df[df$SkinThickness==skin_max, ]
# df[df$SkinThickness==skin_min,]    값이 제대로 바뀌었는지 확인


# df[df$Insulin<ins_min,]$Insulin
# df[df$Insulin>ins_max,]$Insulin
df[df$Insulin>ins_max, ]$Insulin<-ins_max
# df[df$Insulin==ins_max, ]    값이 제대로 바뀌었는지 확인


# df[df$BMI<bmi_min,]$BMI
# df[df$BMI>bmi_max,]$BMI
df[df$BMI>bmi_max,]$BMI<-bmi_max
#df[df$BMI==bmi_max,]$BMI    값이 제대로 바뀌었는지 확인


# df[df$DiabetesPedigreeFunction<pedigree_min,]$DiabetesPedigreeFunction
# df[df$DiabetesPedigreeFunction>pedigree_max,]$DiabetesPedigreeFunction
df[df$DiabetesPedigreeFunction>pedigree_max,]$DiabetesPedigreeFunction<-pedigree_max
#df[df$DiabetesPedigreeFunction==pedigree_max,]$DiabetesPedigreeFunction    값이 제대로 바뀌었는지 확인



# df[df$Age<age_min,]$Age
# df[df$Age>age_max,]$Age
df[df$Age>age_max,]$Age<-age_max
#df[df$Age==age_max,]$Age    값이 제대로 바뀌었는지 확인
```

```{r}
summary(df)
```



## 히스토그램 그려보기
```{r, fig.height=5, fig.width=6}
par(mfrow=c(3, 3))
hist(df$Pregnancies, col=2)
hist(df$Glucose, col=3)
hist(df$BloodPressure, col=4)
hist(df$SkinThickness, col=5)
hist(df$Insulin, col=6)
hist(df$BMI, col=7)
hist(df$DiabetesPedigreeFunction, col=8)
hist(df$Age, col=9)
barplot(table(df$Outcome), col='tomato')

```


```{r}
aggregate(df[, -9],
          by=list(Diabetes=df$Outcome),
          FUN=mean, na.rm=T)
```
당뇨가 있는 사람이 임신 횟수, 혈당, 혈압, 피부 두께, 인슐린, BMI, 당뇨 내력 가중치, 나이가 다 높은 편임


## 상관계수
```{r}
cor(df[,-9], as.numeric(df$Outcome))
```
유의한 변수는 Glucose 정도..


```{r, fig.height=6, fig.width=5}
par(mfrow=c(3,3))
boxplot(Pregnancies~Outcome, data=df, col=c('tomato', 'steelblue'))
boxplot(Glucose~Outcome, data=df, col=c('tomato', 'steelblue'))
boxplot(BloodPressure~Outcome, data=df, col=c('tomato', 'steelblue'))
boxplot(SkinThickness~Outcome, data=df, col=c('tomato', 'steelblue'))
boxplot(Insulin~Outcome, data=df, col=c('tomato', 'steelblue'))
boxplot(BMI~Outcome, data=df, col=c('tomato', 'steelblue'))
boxplot(DiabetesPedigreeFunction~Outcome, data=df, col=c('tomato', 'steelblue'))
boxplot(Age~Outcome, data=df, col=c('tomato', 'steelblue'))
```

