---
title: "Diabetes"
author: "SuA"
date: "2022-08-08"
output: html_document
---


## 데이터 불러오기

```{r}
df<-read.csv('./diabetes/diabetes.csv')
str(df)
```

## 변수 설명
- Pregnancies : Number of times pregnant (임신한 횟수)
- Glucose : Plasma glucose concentration a 2 hours in an oral glucose tolerance test
	       (경구 포도당 내성 시험에서 2시간마다 혈장 포도당 농도)
	  
- BloodPressure : Diastolic blood pressure (mm Hg)
	             (확장기 혈압)
- SkinThickness : Triceps skin fold thickness (mm)
	             (팔 삼두근 뒤쪽의 피하지방 측정값)
- Insulin : 2-Hour serum insulin (mu U/ml)
       	   (2시간마다 혈청 인슐린)
- BMI : Body mass index (weight in kg/(height in m)^2)
        (체질량지수) 
- DiabetesPedigreeFunction : Diabetes pedigree function
			                (당뇨병 유전)
- Age : Age (years)
       (나이)
- Outcome : Class variable (0 or 1) 268 of 768 are 1, the others are 0
	       (당뇨냐 아니냐)

```{r}
head(df)
```

```{r}
summary(df)
```
17번이나 임신한 사람이 있음 -> 이상치일까?
Glucose, BloodPressure, SkinThickness, Insulin, BMI 최솟값이 0임(있을 수 없는 값) -> null값으로 변환 -> 무슨 값으로 바꿀지

혈당은 정상인 사람이 
BMI가 0이려면 체중이 0이어야 함 (존재할 수 없음)

인슐린이 0인 데이터가 374개나 있는데 인슐린이 0이 될 수도 있는지가 매우 고민이었음
찾아본 결과(출처 https://www.e-cep.org/upload/pdf/2002451001-20090108180408.PDF 4페이지)
베타세포의 기능이 완전히 소실되면, 환자는 외부에서 주입하는 인슐린에 전적으로 의존해야 한다.
라는 말이 인슐린이 0일 수 있다고 생각했음

하지만 또다른 의문 : 그러면 인슐린이 0이면 무조건 당뇨여야 하지 않나?
그런데 인슐린이 0인 사람들 중에 당뇨인 사람은 374명 중 138명뿐이었다.

찾아보니까 0은 결측치다


```{r}
sum(df[df$Insulin==0, 9])
```


## 0의 개수 확인하기
```{r}
# for (name in col_names) {
#     cat(name, '\n')
#     cat(sum(df[, name]==0), '\n\n')
# }
```

## 0을 결측치로 바꿔주기
```{r}
df[, 2:6][df[, 2:6]==0]<-NA
```

```{r}
head(df)
```
NA로 잘 바뀌었는지 확인

```{r}
par(mfrow=c(1, 3))
boxplot(df$Pregnancies)
boxplot(df$Glucose)
boxplot(df$BloodPressure)
#legend=c('Pregnancies', 'Glucose', 'BloodPressure')
```
```{r}
par(mfrow=c(1, 3))
boxplot(df$SkinThickness)
boxplot(df$Insulin)
boxplot(df$BMI)
```

```{r}
par(mfrow=c(1, 3))
boxplot(df$DiabetesPedigreeFunction)
boxplot(df$Age)
boxplot(df$Outcome)
```


### Outcome을 factor로 바꿔봄
```{r}
df$Outcome<-factor(df$Outcome, levels=c(0, 1), labels=c('N', 'Y'))
```
```{r}
table(df$Outcome)
```
당뇨 안 걸린 사람 500명, 당뇨 걸린 사람 268명

```{r}
prop.table(table(df$Outcome))
```


```{r}
barplot(table(df$Outcome), main='당뇨 유무에 따른 사람 수', xlab='당뇨', ylab='사람 수', col=c('tomato', 'steelblue'))
```


```{r}
table(df$Pregnancies, df$Outcome)
```
```{r}
cor(df[,-9], as.numeric(df$Outcome))
```

## 히스토그램 그려보기
```{r}
par(mfrow=c(3, 3))
hist(df$Pregnancies, col=2)
hist(df$Glucose, col=3)
hist(df$BloodPressure, col=4)
hist(df$SkinThickness, col=5)
hist(df$Insulin, col=6)
hist(df$BMI, col=7)
hist(df$DiabetesPedigreeFunction, col=8)
hist(df$Age, col=9)
barplot(table(df$Outcome), col='tomato')

```


```{r}
aggregate(df[, -9],
          by=list(Diabetes=df$Outcome),
          FUN=mean, na.rm=T)
```
당뇨가 있는 사람이 임신 횟수, 혈당, 혈압, 피부 두께, 인슐린, BMI, 당뇨 내력 가중치, 나이가 다 높음



## 인슐린 !!!!!
```{r}
mean(df[!df$Insulin %in% outlier, ]$Insulin)
mean(df$Insulin)
```
인슐린이 0인 사람이 374명이나 있는데 전체의 절반 정도 되는 인원임.
마냥 NA로 바꾸기엔 인슐린이 0이 될 수 있는 가능성이 있어서
그저 결측치로 표현할 수는 없다고 생각했음.
포도당이 0인 경우 인슐린이 0이 될 수도 있지 않을까? 했지만 4명밖에 없음
근데 인슐린이 0이면 무조건 당뇨 아닌가? 했지만
인슐린이 0인 사람 중에 당뇨인 사람은 374명 중 138명뿐이었다.

인슐린 0 값을 처리하는 가장 좋은 방법은 뭘까?

```{r}
sum(df[df$Insulin %in% outlier, 9])
length(df[df$Insulin %in% outlier, 9])
```
인슐린 이상치를 가진 사람들(34명) 중 당뇨인 사람은 19명
```{r}
mean(df[df$Insulin %in% outlier, 2])
```
혈당 평균은 전체 혈당 평균에 비해 높음

```{r}
# 전체 혈당 평균
mean(df$Glucose)
```

```{r}
iqr_insulin<-IQR(df$Insulin)

q3<-quantile(df$Insulin)[4]
q1<-quantile(df$Insulin)[2]
min_out<-q1-1.5*iqr_insulin
max_out<-q3+1.5*iqr_insulin
max_out
```
이상치를 처리하기 위해 사분위수를 이용하여 이상치 값들을 대체함
0을 대체하기 위해 (0, max_out)의 범위에서 0의 개수(374개)만큼 샘플링


```{r}
sample_insulin<-sample(0:max_out, size=sum(df$Insulin==0), replace=T)
df[df$Insulin==0, ]$Insulin<-sample_insulin
```
샘플링해서 0값들 대체


```{r}

```

```{r}

```

