---
title: "BikeSharing"
author: "HOJIN LEE"
date: "2022-08-08"
output: html_document
---

## 10886개의 관측값, 12개의 변수
```{r}
df <- read.csv("train.csv", header = T)
str(df)
```
## NA 값 확인
```{r}
for (i in 1:length(df)){
    cat(colnames(df)[i],sum(is.na(df[,i])),'\n')
}
```

# 열에 대한 정보 확인
```{r}
summary(df)
```

## df head 확인
```{r}
head(df)
```

# 새로운 열 만들기
# 숫자형으로 표현하기 위해 날짜 데이터는
# 년, 월, 시간, 요일로 따로 데이터를 부르기
```{r}
library(dplyr)
library(lubridate)
traindf <- df %>%
    select(-casual, -registered) %>%
    mutate(
        year = year(datetime),
        month = month(datetime),
        hour = hour(datetime),
        wday = wday(datetime))
```

# 타입 변경
```{r}
traindf$season <- factor(traindf$season, labels = c("Spring", "Summer", "Fall", "Winter"))
traindf$weather <- factor(traindf$weather, labels = c("Good", "Normal", "Bad", "Very Bad"))
traindf$holiday <- factor(traindf$holiday) # 0: 평일, 1:휴일
traindf$workingday <- factor(traindf$workingday) # 0: 휴일, 1:평일
traindf$year <- factor(traindf$year)
traindf$month <- factor(traindf$month)
traindf$hour <- factor(traindf$hour)
traindf$wday <- factor(traindf$wday, labels = c("Sun", "Mon", "Tue", "Wed", "Thu","Fir","Sat"))
```

# 타입 변경 확인
```{r}
str(traindf)
summary(traindf)
```

# 컬럼 설명
### datetime: hourly date + timestamp
### season: 1=봄, 2=여름, 3=가을, 4=겨울
### holiday: 1=주말을 제외한 국경일 등의 휴일, 0=휴일이 아닌 날
### workingday: 1=주말 및 휴일이 아닌 주중, 0=주말 및 휴일
### weather:
## 1=맑음, 약간 구름 낀 흐림
## 2=안개, 안개 + 흐림
## 3=가벼운 눈, 가벼운 비 + 천둥
## 4=심한 눈/비, 천둥/번개
### temp: 온도(섭씨)
### atemp: 체감온도(섭씨)
### humidity: 상대습도
### windspeed: 풍속
### casual: 사전에 등록되지 않은 사용자가 대여한 횟수
### registered: 사전에 등록된 사용자가 대여한 횟수
### count: 대여 횟수


# season의 갯수와 NA 갯수 확인
```{r}
table(traindf$season,useNA='always')
barplot(table(traindf$season), ylim=c(0,3000))
```

# weather의 갯수와 NA 갯수 확인
```{r}
table(traindf$weather,useNA='always')
barplot(table(traindf$weather), ylim=c(0,8000))
```


## holiday의 갯수와 NA 갯수 확인
```{r}
table(traindf$holiday,useNA='always')
barplot(table(traindf$holiday), ylim=c(0,13000))
```

# 11년도 12년도의 시간대별 자전거 대여 횟수
```{r}
ye_ho_total<-traindf%>%
    group_by(year,hour)%>%
    summarise(to=sum(count))
summary(ye_ho_total)
barplot(to~year+hour,data=ye_ho_total)
```

# 11년도 12년도 각각의 시간대별 대여 횟수 그래프
```{r}
b<-ye_ho_total[ye_ho_total$year==2011,]
c<-ye_ho_total[ye_ho_total$year==2012,]

par(mfrow=c(1,2))
mycolor<-ifelse(b$to>60000,'blue','yellow')
barplot(to~hour,data=b, xlab='2011',col=mycolor)

mycolor<-ifelse(c$to>100000,'blue','yellow')
barplot(to~hour,data=c, xlab='2012',col=mycolor)
traindf$year<-factor(traindf$year)
```

# 계절별 날씨에 대한 만족 건수
```{r}
se_we_count<-traindf%>%
    group_by(season,weather)%>%
    summarise(su=n(), .groups = "drop_last")

se_we_count
barplot(su~weather+season,data=se_we_count)
```

# 계절별 대여수
```{r}
se_cou_count<-traindf%>%
    group_by(season)%>%
    summarise(se=sum(count))

se_cou_count
barplot(se~season,data=se_cou_count)
```


```{r}
traindf[traindf$season=='Winter','count']
sort(traindf[traindf$season=='Winter','count'],decreasing=T)
sort(traindf[traindf$season=='Spring','count'],decreasing=T)
sum(traindf[traindf$season=='Winter', 'count'])
sum(traindf[traindf$season=='Spring', 'count'])
```

summary(traindf)
sort(decreas)
